【裁判字號】    89,上易,1502
【裁判日期】    890925
【裁判案由】    竊盜
【裁判全文】
臺灣高等法院臺南分院刑事判決           八十九年度上易字第一五二號 Ｃ
      上  訴  人
      即  被  告  甲  ○  ○
右上訴人因竊盜案件，不服臺灣台南地方法院八十九年度易字第一○三○號，中華民
國八十九年七月二十五日第一審判決（經臺灣台南地方法院檢察署檢察官八十九年度
偵字第一七一○號聲請簡易判決處刑，由原審法院新市簡易庭移送刑事庭依通常程序
審理及檢察官移送併辦：八十九年度偵字第七三四六、一○一三九號），本院判決如
左：
      主      文
原判決撤銷。
甲○○連續竊盜，處有期徒刑柒月。
      事      實
一、甲○○基於意圖為自己不法所有之概括犯意，先於民國八十九年一月十八日在台
    南市○○路○○道正義公園附近，竊取乙○○所有引擎號碼４ＪＬ000000
    0號之（未懸掛車牌）輕型機車壹輛，得手後供己騎用，而於八十九年一月二十
    五日十一時四十五分許在台南市○○路○段一四五號前為警查獲，並扣得該引擎
    號碼４ＪＬ0000000號之輕型機車。復於八十九年六月二十一日上午十時
    許，在台南市○○路○段二七五號前，竊取丙○○所有車牌號碼ＶＤＥ─七一０
    號之輕型機車壹輛，得手後供己騎用，嗣於八十九年六月二十一日下午一時五十
    分許在省道台二十線台南縣新化鎮玉新加油站前，為警查獲，並扣得該車牌號碼
    ＶＤＥ─七一０號之輕型機車。嗣又於八十九年九月一日十二時卅分許，在台南
    市○○區○○路一六○號土城聖母廟五王殿內，以鐵絲沾黏口香糖，竊取廟內捐
    獻箱內之現金新台幣（下同）二千三百元，為該廟管理員吳賞當場發現報警查獲
    。
二、案經台南市第一分局、台南縣麻豆分局分別報請台灣台南地方法院檢察署檢察官
    偵查起訴及移送併辦。
      理      由
一、本案檢察官聲請簡易判決處刑，原審法院新市簡易庭認不宜以簡易判決處刑移送
    刑事庭依通常程序審理，合先敘明。
二、訊據上訴人即被告甲○○固坦承於右揭時地分別騎走二部機車，惟矢口否認有何
    竊盜犯行，辯稱該二部機車，均是人家棄置不要的，又所謂竊取廟內捐獻箱現金
    乙節，伊只是口袋內放鐵絲而已，並沒有偷錢等語。經查，引擎號碼４ＪＬ00
    00000號之輕型機車，是乙○○所有被竊之機車，業據乙○○於警訊中指述
    明確，且該機車雖未懸掛車牌，但外觀尚佳，不可能是不要之物（參卷附相片）
    。至於車牌號碼ＶＤＥ─七一０號之輕型機車，不僅車牌在，且停在住家門前，
    更不可能是他人棄置之物。另在土城聖母廟五王殿內，以鐵絲沾黏口香糖，竊取
    廟內捐獻箱內之現金二千三百元等情，已據被告於警訊及檢察官偵查中坦承不諱
    ，並經證人即該廟管理員吳賞於警訊中證述明確，是被告所辯，顯均係事後畏罪
    卸責之詞，不足採信。此外又有扣押書壹紙、贓物認領保管單貳紙、領結壹紙及
    車輛竊盜、車牌失竊資料個別查詢報表─查詢車輛認可資料貳紙在卷可憑。本件
    事證明確，被告犯行，洵堪認定。
三、核被告所為，係犯刑法第三百二十條第一項竊盜罪。又公訴人固僅起訴被告於八
    十九年一月十八日之竊盜犯行，惟查被告於八十九年六月二十一日、同年九月一
    日十二時卅分許之竊盜犯行，與被告前揭所犯之竊盜犯行，時間緊接，犯罪構成
    要件相同，顯係基於概括之犯意反覆為之，為連續犯之裁判上一罪之關係，為起
    訴效力所及，且復經公訴人移送併辦，本院自得審理，併依連續犯之規定論以一
    罪並加重其刑。原審法院據以論科，固非無見，惟查八十九年九月一日十二時卅
    分許之竊盜犯行，原審未及審理，自有未當，被告上訴意旨否認犯罪，徒陳詞指
    摘原判決不當，雖無可取，然原判決既有可議，自應由本院將原審判決撤銷改判
    。爰審酌被告犯罪之動機、目的、手段、所得利益、犯罪後態度等一切情狀，量
    處如主文第二項所示之刑，以資懲戒。
四、據上論斷，應依刑事訴訟法第三百六十九條第一項前段、第三百六十四條、第二
    百九十九條第一項前段、刑法第五十六條、第三百二十條第一項，罰金罰鍰提高
    標準條例第一條前段，判決如主文。
本案經檢察官王碧霞到庭執行職務。
中    華    民    國      八十九      年      九      月      二十五    日
                                  臺灣高等法院臺南分院刑事第四庭
                                      審判長法官  陳    義    仲
                                            法官  徐    財    福
                                            法官  宋    明    蒼
右正本證明與原本無異。
不得上訴。
                                      法院書記官  余    素    美
中    華    民    國      八十九      年      九      月     二十七     日
附錄本案論罪科刑法條全文：
刑法第三百二十條第一項：意圖為自己或第三人不法之所有，而竊取他人之動產者，
                        為竊盜罪，處五年以下有期徒刑、拘役或五百元以下罰金
                        。


司法院資訊處製作；財團法人民間司法改革基金會備份。
